# 关于供暖收入匹配问题

提问人：lvguan88 时间：2018-06-04 05:46:42
各位大拿，有几个问题哈，本公司是一家供暖期企业，现将主要资产出售给了另外一下企业， 17 年 4 月 30 日作为评估基准日，清产核资将本应予以后期分摊网费补贴啥的一次性全部确认了收入，请问是否有合理依据，因为交易就可以将后期应确认的收入提前予以确认吗？ 另一问题就是供暖期只有本年 11 月到下一年的 3 月，一直以来公司都是当期发生的收入和成本就直接确认当期损益，没有将成本计提在供暖季分摊，我翻阅了一些上市公司年报，发现一些上市公司也这么操作，但是我们聘请事务所做 4 月 30 到 9 月 30 日交易期间损益的审计时，事务所的意见是期间损益涉及供暖季的成本要挂在生产成本里面不入期间损益，包括期间的折旧和生产人员的人工，请问这合理吗，这样的期间损益数据是不是也不准确，有文件支撑吗？ 最后一个问题就是我们期间损益需不需要做期间损益审计吗，不审计直接按 9 月 30 日账面价值交出资产可以吗？ 先谢过各位老师

回答人：chenyiwei
1 、作为持续经营和核算的会计主体，标的公司自身应保持原先的收入确认原则。但从资产出售、评估的角度，递延的一次性入网费、管网补贴等后续不会导致额外的经济利益流出，因此其作为一项负债的公允价值为零，在确定出售资产的可辨认净资产公允价值时需要考虑此因素。 2 、非供暖期间发生的折旧、人员成本等应直接计入损益，不应递延，不属于下一供暖季提供供暖服务的必要成本支出。 3 、一般建议做过渡期损益和净资产变动情况审计，并依据转让协议对过渡期损益归属的相关约定进行处理。如果归受让方的，一般无需特别处理；归转让方的，需调整转让价格或者由标的资产向原转让方作出特别分配。